臺灣高雄地方法院刑事判決　　　　　　　　　　　　九十三年度簡上字第一九七號
　　上　訴　人　臺灣高雄地方法院檢察署檢察官
　　被　　　告　丙○○
右列上訴人因傷害案件，不服本院高雄簡易庭九十三年度簡字第二四七號第一審判決
（聲請簡易判決處刑案號：臺灣高雄地方法院檢察署九十二年度偵字第二三六五０號
），提起上訴，本院管轄之第二審合議庭判決如左：
    主  文
原判決撤銷。
丙○○傷害人之身體，處拘役肆拾日，如易科罰金，以參佰元折算壹日。
    事實及理由
一、本案經本院審理結果，認為(一)原審認定被告丙○○於民國（下同）九十二年四月
    一日二十時許，與告訴人甲○○各基於傷害之犯意，發生拉扯、互毆（告訴人甲
    ○○所涉傷害罪部分，未據告訴），互毆時甲○○自路邊拾起鐵條一支欲毆打丙
    ○○未中，丙○○遂拾起類似鐵鎚前方的鐵塊，猛毆告訴人手臂，致告訴人受有
    頭皮撕裂傷二公分、右手臂三處割傷各一公分長、有嘔吐情形疑似頭部外傷併腦
    震盪之傷害等情，業據證人賴聰明於偵訊時（見92發查2163號卷第三十二頁至第
    三十三頁）證述明確，並有高雄市立婦幼綜合醫院九十二年四月一日高市婦診字
    第高市衛醫字第三００一號驗傷診斷證明書、病歷表、左營分局員警工作紀錄簿
    、高雄市立聯合醫院九十二年七月十四日高市連醫病字第０九二０００四八八六
    號函在偵查卷可稽；至於告訴人所受頭皮撕裂傷及疑似頭部外傷併腦震盪傷害部
    分，固未經證人賴聰明述及有看見被告以類似鐵鎚前方鐵塊毆打告訴人頭部，然
    依被告與告訴人之拉扯、互毆及以鐵條、鐵塊相互攻擊之情況推之，告訴人所受
    頭皮撕裂傷及疑似頭部外傷併腦震盪傷害亦係被告所持類似鐵鎚前方鐵塊之器具
    所致，併此敘明。(二)被告於本院審理時亦坦稱：甲○○無緣無故徒手打伊，打完
    了之後，伊本來就要走了，但甲○○突然就拿鐵棒打伊，伊沒有辦法跑，為了要
    搶走他手上的鐵棒，就與甲○○發生拉扯，後來就從地上拿了東西打甲○○，因
    為天色昏暗，伊也看不清楚是什麼東西。伊也有受傷，但並沒有告甲○○等語（
    見本院九十三年五月二十六日審判筆錄第四頁），固與前揭證人賴聰明所證述被
    告與告訴人先有發生互毆、拉扯之情不同，然與證人所證述被告拿類似鐵鎚前方
    的鐵塊毆打告訴人手臂之情相符，參以告訴人甲○○於本院審理時所稱：伊走過
    去勝利國小那邊，被告就過來手上拿著疑似鐵片的東西打我，沒有發生口角等情
    （見本院九十三年五月二十六日審判筆錄第五頁），堪認被告確有持類似鐵片之
    物品毆打告訴人，至於告訴人稱兩人未發生口角，亦無發生互毆之情云云，參以
    兩人並非完全不認識之陌生人，且係因財務爭執起糾紛，並相約談判，豈會毫無
    口角並任由被告加以傷害，可見被告與告訴人就本案發生情節均有保留，自應以
    在場目擊之第三人賴聰明所為證述較為可採，是本件被告確有傷害告訴人之犯罪
    事實，堪以認定。
二、核被告所為，係犯刑法第二百七十七條第一項之傷害罪。爰審酌被告不顧情誼，
    僅因口角爭執，竟毆打並持類似鐵片之物品傷害告訴人，犯後亦未坦承全部犯行
    ，更未賠償告訴人所受損害或向告訴人致歉，顯見其無悔過之心，告訴人因被告
    行為所受頭皮撕裂傷二公分、右手臂三處割傷各一公分長、有嘔吐情形疑似頭部
    外傷併腦震盪所導致之日常生活不便、精神痛苦，惟念及告訴人亦有與被告發生
    互毆等一切情狀，量處如主文所示之刑，並諭知易科罰金之折算標準。至被告持
    以傷害告訴人之類似鐵片之物品並未扣案，亦無證據證明係被告所有之物，爰不
    予宣告沒收。原審未及審認被告犯罪情節及犯罪後未賠償告訴人，亦未向告訴人
    致歉之情而判處上訴人拘役二十日，量刑顯然過輕，容有未當，上訴意旨請求從
    重論處，為有理由，至於檢察官上訴書依告訴人請求上訴意旨而提及被告主觀上
    顯有殺人或使告訴人受重傷之犯意部分，業據告訴人於本院九十三年四月二十二
    日準備程序時當庭表示不爭執請求法院變更為重傷未遂或殺人未遂，僅就原審量
    刑過輕請求檢察官上訴（見本院九十三年四月二十二日準備程序筆錄第二頁），
    且依本件犯罪情節及卷內證據觀之，並無得據以認定被告有使告訴人受重傷或殺
    人之犯意，此部分上訴意旨固有未洽，然原審判決既有上開不當之處，自應由本
    院予以撤銷改判。並引用原審判決書記載之事實、證據。
據上論斷，應依刑事訴訟法第四百五十五條之一第一項、第三項、第三百六十九條第
一項前段、第三百七十三條、第三百六十四條、第二百九十九條第一項前段，刑法第
二百七十七條第一項、第四十一條第一項前段，罰金罰鍰提高標準條例第一條前段、
第二條，判決如主文。
本案經檢察官乙○○到庭執行職務
中      華      民      國    九十三    年      六      月    二十五    日
                                臺灣高雄地方法院刑事第九庭
                                      審判長法  官    孫啟強
                                            法  官    張茹棻
                                            法  官    楊智守
右正本證明與原本無異。
不得上訴。
                                            書記官    王美玲
中    華    民    國      九十三      年      六      月      二十五      日
附錄法條：
中華民國刑法第二百七十七條
(普通傷害罪)
傷害人之身體或健康者，處三年以下有期徒刑、拘役或一千元以下罰金。
犯前項之罪因而致人於死者，處無期徒刑或七年以上有期徒刑；致重傷者
，處三年以上十年以下有期徒刑。
